臺灣高等法院高雄分院刑事判決　　　　 96年度上易字第750號
上　訴　人
即　被　告　乙○○
上列上訴人因竊盜案件，不服臺灣高雄地方法院96年度易字第
1990號中華民國96年6 月29日第一審判決（起訴案號：臺灣高雄
地方法院檢察署96年度偵字第377 號），提起上訴，本院判決如
下：
    主  文
原判決撤銷。
乙○○竊盜，處有期徒刑伍月，減為有期徒刑貳月又拾伍日，如
易科罰金，以新臺幣貳仟元折算壹日。又竊盜，處有期徒刑伍月
，減為有期徒刑貳月又拾伍日，如易科罰金，以新臺幣貳仟元折
算壹日。應執行有期徒刑肆月，如易科罰金，以新臺幣貳仟元折
算壹日。
    事  實
一、乙○○曾於民國94年間，因竊盜案件，經臺灣高雄地方法院
    法院判處有期徒刑1 年確定，另因違反毒品危害防制條例案
    件，經本院判處有期徒刑1 年4 月確定，嗣經裁定應執行有
    期徒刑2 年2 月在案，入監執行後於95年10月17日假釋出監
    ，假釋期間，仍不知悔改，因缺錢花用，竟意圖為自己不法
    之所有，於民國95年12月12日10時許，在高雄市○○區○○
    路116 之1 號前，竊取甲○○○所有鐵製洗碗台1 個，得手
    後變賣供己花用。乙○○仍覺不足，復意圖為自己不法之所
    有，於同日17時許，在前開處所，竊取甲○○○所有鐵管5
    支，得手後搬運至高雄市○○區○○路209 之1 號古物商店
    ，售予王志盛 (業經檢察官為不起訴處分)， 得款新臺幣38
    0 元供己花用。嗣於95年12月13日9 時35分許，甲○○○在
    王志盛之古物商店發現其遭竊之鐵管，乃報警處理而查獲上
    情。
二、案經高雄市政府警察局小港分局移送臺灣高雄地方法院檢察
    署檢察官偵查起訴。
    理  由
一、被告乙○○於本院審理中未到庭，惟上開事實，業據被告於
    警、偵詢及原審坦承不諱，並經被害人甲○○○於警詢中指
    訴綦詳（被告於原審法院審理中不爭執證據能力），並有被
    害人領回鐵管5 支出具之贓物認領保管單1 張及查獲現場照
    片12張附卷可稽。本件事證明確，被告犯行洵堪認定。
二、核被告所為，係犯刑法第320 條第1 項之竊盜罪。被告2 次
    竊盜犯行，犯意各別，應予分論併罰。查被告前於94年間，
    因竊盜案件，經原審法院判處有期徒刑1 年確定，另因違反
    毒品危害防制條例案件，經本院判處有期徒刑1 年4 月確定
    ，嗣經裁定應執行有期徒刑2 年2 月在案，被告入監執行後
    ，於95年10月17日假釋出監，其後假釋遭撤銷，再於96年5
    月4 日入監執行殘刑，嗣於96年8 月2 日縮刑刑滿執行完畢
    等情，有臺灣高等法院被告前案紀錄表附卷可憑。準此，本
    件竊盜犯行，係被告在其假釋期間所犯，已然明灼。公訴意
    旨認被告因犯竊盜罪所判處有期徒刑1 年業已於95年5 月13
    日執行完畢，而認本件犯行構成累犯應加重其刑，尚有誤會
    ，附此敘明。
三、被告犯罪事證明確，原審據以論罪科刑，固非無見；惟查：
    被告犯罪時間在96年4 月24日以前，合於中華民國96年罪犯
    減刑條例第2 條第1 項第3 款規定之減刑條件，應減其刑期
    二分之一，原判決未及依上開規定減刑，自有未合。被告上
    訴意旨指摘原判決不當，雖無理由，惟原判決既有上開可議
    之處，自應由本院撤銷改判。爰審酌被告曾有竊盜前科（業
    如前述），於假釋中再犯本件竊盜案，足見其無悔改之意，
    惟念其竊取之財物價值非鉅，犯後坦承犯行，態度尚佳，因
    經濟狀況不佳致有犯行等一切情狀，分別量處如主文第2 項
    所示之刑。又被告2 次竊盜犯行，犯罪時間均在96年4 月24
    日以前，均應依中華民國96年罪犯減刑條例第2 條第1 項第
    3 款規定各減為有期徒刑2 月又15日，並應依刑法第41條第
    1 項前段規定諭知易科罰金之折算標準及定其應執行之刑，
    以資警惕。
四、被告經合法傳喚，無正當之理由未於審判期日到庭，爰不待
    其陳述，逕行判決。
應依刑事訴訟法第369 條第1 項前段、第371 條、第364 條、第
299 條第1 項前段，刑法第320 條第1 項、第41條第1 項前段、
第51條第5 款，刑法施法第1 條之1 ，中華民國96年罪犯減刑條
例第2 條第1 項第3 款、第7 條第1 項、第2 項、第9 條，判決
如主文。
本案經檢察官方娜蓉到庭執行職務。
中    華    民    國    96    年    9    月     7    日
                  刑事第九庭    審判長法  官  翁慶珍
                                      法  官  陳  箐
                                      法  官  范惠瑩
以上正本證明與原本無異。
不得上訴。
中    華    民    國    96    年    9     月     7    日
                                      書記官  吳華榮
附錄法條：
刑法第320條第1 項
意圖為自己或第三人不法之所有，而竊取他人之動產者，為竊盜
罪，處5 年以下有期徒刑、拘役或500元以下罰金。
